
# Reunião 8: 10/12/2024

## Introdução

Este artefato resume a reunião do dia 10 de dezembro de 2024 do grupo 05, nele está contido os principais objetivos e as questões que a equipe debateu e executou, bem como os resultados obtidos.


## Pautas da reunião:

- Sprint Review da Entrega de Padrões Criacionais;
- Revisão de artefatos incompletos;
- Explicação Geral de GoFs;
- Critérios de aceitação dos artefatos;
- Divisão em duplas para realizar os artefatos;
- Sprint Planning do Foco 2 - Padrões Estruturais.

## Integrantes presentes:

Alguns integrantes participaram, outros parcialmente e outros não estavam disponíveis para o encontro.

<label><input type="checkbox" checked disabled>[Ana Luíza](https://github.com/analufernanndess)</label><br>
<label><input type="checkbox" checked disabled>[Cainã Freitas](https://github.com/freitasc)</label><br>
<label><input type="checkbox" checked disabled>[Cláudio Henrique](https://github.com/claudiohsc)</label><br>
<label><input type="checkbox" checked disabled>[Elias Faria](https://github.com/EliasOliver21)</label><br>
<label><input type="checkbox" unchecked disabled>[Guilherme Meister](https://github.com/gmeister18)</label><br>
<label><input type="checkbox" checked disabled>[Joel Rangel](https://github.com/JoelSRangel)</label><br>
<label><input type="checkbox" checked disabled>[Kathlyn Lara](https://github.com/klmurussi)</label><br>
<label><input type="checkbox" checked disabled>[Pablo Costa](https://github.com/pabloheika)</label><br>
<label><input type="checkbox" unchecked disabled>[Pedro Menezes](https://github.com/pedro-rodiguero)</label><br>
<label><input type="checkbox" checked disabled>[Pedro Paulo](https://github.com/pabloheika)</label><br>
<label><input type="checkbox" checked disabled>[Samuel Alves](https://github.com/samuelalvess)</label><br>
<label><input type="checkbox" checked disabled>[Tales Rodrigues](https://github.com/TalesRG)</label><br>



## Informações da reunião

<font size="2" >
<p> Tabela 1: Informações da reunião. </p>
</font>

| Data | Início | Fim | Local |
|:-:|:-:|:-:|:-:|
| 10/12/2024  | 21:20 | 21:57 | Microsoft Teams |

<font size="2" >

<p> 

  Autor: [Cláudio Henrique][ClaudioGH], 2024.
</p>

</font>

## Resultados da reunião 08

Nessa reunião foi feita a Sprint Review do Foco 1 sobre os Padrões Criacionais, e nessa parte foi perguntado aos integrantes o motivo do atraso das entregas dos artefatos desse foco. Alguns integrantes relataram problemas com o tempo e provas na semana da Sprint.
Depois, foi feita uma explicação geral de como funcionará a realização dos próximos padrões e seus critérios de aceitação. 

Ficou acordado que os padrões dos próximos focos deverão ser feitos preferencialmente em dupla, e somente alguns individualmente, caso necessário.


## Gravação da reunião

<iframe width="560" height="315" src="https://www.youtube.com/embed/qDrDx2pajac?si=JHAwhwiXNf9vRgxk" title="YouTube video player" frameborder="0" allow="accelerometer; autoplay; clipboard-write; encrypted-media; gyroscope; picture-in-picture; web-share" referrerpolicy="strict-origin-when-cross-origin" allowfullscreen></iframe>

<font size="2" >

<p> 

  Autor: [Cláudio Henrique][ClaudioGH], 2024. 
</p>

</font>

## Histórico de Versão

| Versão | Data | Descrição | Autor | Revisor|Detalhes da Revisão|
|:-:|:-:|:-:|:-:|:-:|:--:|
|`1.0`| 16/12/2024 | Criação do documento| [Cláudio Henrique][ClaudioGH] | [Elias Oliveira][EliasGH] | Foram encontrados apenas erros pontuais no texto. |

[AnaGH]: https://github.com/analufernanndess
[CainaGH]: https://github.com/freitasc
[ClaudioGH]: https://github.com/claudiohsc
[EliasGH]: https://github.com/EliasOliver21
[GuilhermeGH]: https://github.com/gmeister18
[JoelGH]: https://github.com/JoelSRangel
[KathlynGH]: https://github.com/klmurussi
[PabloGH]: https://github.com/pabloheika
[PedroRGH]: https://github.com/pedro-rodiguero
[PedroPGH]: https://github.com/Pedrin0030
[SamuelGH]: https://github.com/samuelalvess
[TalesGH]: https://github.com/TalesRG
