
# Reunião 9: 17/12/2024

## Introdução

Este artefato resume a reunião do dia 17 de dezembro de 2024 do grupo 05, nele está contido os principais objetivos e as questões que a equipe debateu e executou, bem como os resultados obtidos.


## Pautas da reunião:

- Sprint Review do foco 02 da terceira entrega;
- Sprint Planning do foco 03 da terceira entrega;
- Abordando pontos para a melhoria dos artefatos;
- Definição da deadline para a conclusão de todos os artefatos da entrega;
- Definição da implementação dos padrões estudados no projeto.

## Integrantes presentes:

Alguns integrantes participaram, outros parcialmente e outros não estavam disponíveis para o encontro.

<label><input type="checkbox" checked disabled>[Ana Luíza](https://github.com/analufernanndess)</label><br>
<label><input type="checkbox" unchecked disabled>[Cainã Freitas](https://github.com/freitasc)</label><br>
<label><input type="checkbox" checked disabled>[Cláudio Henrique](https://github.com/claudiohsc)</label><br>
<label><input type="checkbox" checked disabled>[Elias Faria](https://github.com/EliasOliver21)</label><br>
<label><input type="checkbox" checked disabled>[Guilherme Meister](https://github.com/gmeister18)</label><br>
<label><input type="checkbox" checked disabled>[Joel Rangel](https://github.com/JoelSRangel)</label><br>
<label><input type="checkbox" checked disabled>[Kathlyn Lara](https://github.com/klmurussi)</label><br>
<label><input type="checkbox" checked disabled>[Pablo Costa](https://github.com/pabloheika)</label><br>
<label><input type="checkbox" unchecked disabled>[Pedro Menezes](https://github.com/pedro-rodiguero)</label><br>
<label><input type="checkbox" checked disabled>[Pedro Paulo](https://github.com/pabloheika)</label><br>
<label><input type="checkbox" checked disabled>[Samuel Alves](https://github.com/samuelalvess)</label><br>
<label><input type="checkbox" checked disabled>[Tales Rodrigues](https://github.com/TalesRG)</label><br>



## Informações da reunião

<font size="2" >
<p> Tabela 1: Informações da reunião. </p>
</font>

| Data | Início | Fim | Local |
|:-:|:-:|:-:|:-:|
| 17/12/2024  | 21:17 | 21:57 | Microsoft Teams |

<font size="2" >

<p> 

  Autor: [Elias Oliveira][EliasGH], 2024.
</p>

</font>

## Resultados da reunião 09

- Sprint Review do foco 02 da terceira entrega
  - Na reunião foi dado ênfase para o grupo promover a elaboração e conclusão enérgica dos artefatos atrasados.
- Sprint Planning do foco 03 da terceira entrega
  - Ficou decidido para a elaboração dos artefatos sobre os padrões comportamentais que duas duplas irão elaborar um artefato e também a construção dos artefatos generalistas dos focos. A dupla com os integrantes Elias e Claudio ficou responsável pelo foco 2 e o integrante Elias responsável pelo artefato da home. A Dupla com os integrantes Pablo e Kathlyn ficou responsável pelos artefatos do foco 3, iniciativas extras e geral. As demais duplas ficaram responsáveis por elaborar 2 artefatos dos padrões comportamentais.
- Abordando pontos para a melhoria dos artefatos
  - O grupo discutiu sobre os pontos elencados pela professora para a melhoria dos artefatos, em específico nas descrições das metodologias.
- Definição da deadline para a conclusão de todos os artefatos da entrega
  - O grupo definiu a data final para a entrega de todos os artefatos até a data 30/12/24.
- Definição da implementação dos padrões estudados no projeto
  - O grupo também pontuou e decidiu em conjunto deixar para a equipe dos integrantes responsáveis pelo backend decidir sobre as implementações dos padrões estudados para o projeto.


## Gravação da reunião

<iframe width="560" height="315" src="https://www.youtube.com/embed/Hm35zr9Lb_U" title="YouTube video player" frameborder="0" allow="accelerometer; autoplay; clipboard-write; encrypted-media; gyroscope; picture-in-picture; web-share" referrerpolicy="strict-origin-when-cross-origin" allowfullscreen></iframe>

<font size="2" >

<p> 

  Autor: [Elias Oliveira][EliasGH], 2024. 
</p>

</font>

## Histórico de Versão

| Versão | Data | Descrição | Autor | Revisor|Detalhes da Revisão|
|:-:|:-:|:-:|:-:|:-:|:--:|
|`1.0`| 17/12/2024 | Criação do documento| [Elias Oliveira][EliasGH] | [Cláudio Henrique][ClaudioGH] |  |

[AnaGH]: https://github.com/analufernanndess
[CainaGH]: https://github.com/freitasc
[ClaudioGH]: https://github.com/claudiohsc
[EliasGH]: https://github.com/EliasOliver21
[GuilhermeGH]: https://github.com/gmeister18
[JoelGH]: https://github.com/JoelSRangel
[KathlynGH]: https://github.com/klmurussi
[PabloGH]: https://github.com/pabloheika
[PedroRGH]: https://github.com/pedro-rodiguero
[PedroPGH]: https://github.com/Pedrin0030
[SamuelGH]: https://github.com/samuelalvess
[TalesGH]: https://github.com/TalesRG
